臺灣板橋地方法院交通事件裁定
原處分機關　交通部公路總局臺北區監理所板橋監理站
異　議　人
即受處分人　甲○○
上列異議人即受處分人因違反道路交通管理處罰條例案件，對於
交通部公路總局臺北區監理所板橋監理站96年3月29日板監裁字
裁41-AEU349780號所為之處分，聲明異議，本院裁定如下：
    主  文
異議駁回。
    理  由
一、按機器腳踏車之駕駛人，爭道行駛，而不在規定車道行駛者
    ，處新臺幣（下同）6百元以上1千8百元以下罰鍰，並記違
    規點數1點，道路交通管理處罰條例第45條第13款、第63條
    第1項第1款分別定有明文。
二、異議意旨略以：異議人甲○○當天騎乘機車行經臺北市○○
    ○路之地下道，當時機車數量很多，行進中，異議人遭右側
    強行插入之機車擠到左側而壓到分道線，惟並未行駛於快車
    道，應是值勤員警誤看。爰依法聲明異議，請求撤銷原處分
    云云。
三、經查：
  (一)異議人即受處分人甲○○於民國96年2月4日晚上11時15分許
    ，騎乘之車號BCY-578號重型機車，行經在臺北市○○○路
    地下道時，經臺北市政府警察局中正第二分局交通分隊警員
    王進男認為有「機車行駛禁行車道」之違規行為，予以攔停
    後當場掣單舉發等情，已據異議人陳明在卷，且經證人即當
    時亦在場執行勤務之員警陳仁傑、證人即舉發本件違規之員
    警王進男分別到庭證述屬實，並有臺北市政府警察局北市警
    交大字第AEU349780 號舉發違反道路交通管理事件通知單1
    件附卷可稽。
  (二)關於異議人有於前揭時地違規一節，已據證人王進男於本院
    調查時證述：「（問：是否有看到異議人違規之情形？）異
    議人當時違規行駛汽車道（即快車道），已經超越雙白線到
    達左側的汽車道，該處是轉彎處，如果速度過快，轉彎時就
    會超出雙白線，而行駛於汽車道。當時車輛很多，我跟我們
    副主管一起攔檢，是副主管攔下異議人但我就站在旁邊，我
    有看到異議人違規，異議人被我們攔下時他說是為了閃避坑
    道，才會走到汽車道，但該處雖有避免積水而設置的鐵板，
    但其他人並沒有因此違規…，如果只是壓線的話我們不會開
    紅單，因為是轉彎的地方難免會壓到線，…，我們執行攔阻
    勤務時很少拍照」等語在卷（見本院卷第31頁），核與證人
    陳仁傑於本院調查時證述：「（問：本件處理情形為何？）
    我當時也在場，當時有前後兩部機車違規沒有走在機車道，
    因為是走在雙白線的左側（以異議人的行經方向）應該算是
    汽車道（即快車道），我是攔前面那一部，後面即異議人的
    機車是由我們副所長攔下，再由同仁王進男開單舉發，所以
    我瞭解本案的處理情形，今天也是王進男通知我到場作證，
    我們當時因為車輛擁擠，所以一人只能攔一部違規機車處理
    。當時機車確實很多，但是如果按照正常騎乘，除非要超車
    或其他原因才會走到雙白線的左側去，我們當時沒有去注意
    異議人是被擠出去或超車才違規，我們只是針對違規未行駛
    路線的駕駛人攔阻，異議人違規地點是在羅斯福路、林森南
    路的地下道裡面，地下道內是汽、機車分道，有雙白線，當
    時我們沒有拍照，那個地點距離我們攔檢的距離約75至100
    公尺左右，無法拍照，我們攔檢時，都是看見違規即予攔停
    ，從我的角度來看，不太能確定異議人是壓雙白線或已經超
    出雙白線外，但副所長的角度是可以看到的，當時我看到的
    情形是異議人的車子跟在我攔停那部車子後方，違規地點有
    彎道，一般駕駛人會超出雙白線都是在彎道那邊，我當時是
    站在異議人騎車路線的路中間，如果只是壓雙白線我們不會
    攔阻，我們會攔阻的都是超出雙白線，因為那邊是屬於彎道
    ，駕駛速度較快才會超出，如果是正常駕駛速度不會超出雙
    白線，也因為有點彎度，所以我們認為壓雙白線並不需要舉
    發」等語相符（見本院卷第25頁），再參以證人王進男、陳
    仁傑為依法執行交通勤務之員警，與異議人並不相識，亦無
    仇怨，要無誣陷或甘冒觸犯偽證罪而為不實陳述之必要，可
    徵其等所述，洵屬非虛，異議人空言否認有於前揭時地違規
    云云，尚無可採。至異議人雖另辯稱舉發之員警當時係執行
    酒駕攔檢勤務，並非違規舉發云云，然員警於執行欄檢酒駕
    勤務時，並非不可針對其他違規情事舉發之情，亦據證人王
    進男於本院調查時陳明：「我們當天的勤務是攔阻酒駕，所
    以我們會針對超越雙白線快騎到汽車道中間的機車攔檢，因
    為一般這種情形酒駕較多，否則一次上百部車輛，我們不可
    能逐部攔檢，雖然我們是執行酒駕攔檢勤務，但我們一樣可
    以依照道路交通管理處罰條例對於違規汽車、機車舉發，因
    為我們一樣是在執行勤務」等語甚明，異議人以此抗辯，尚
    不足以解免其於前揭時地違規責任。又異議人雖再辯稱前揭
    時地尚有其他人違規卻未遭攔停舉發云云，然他人有無違規
    情事並非本件判斷異議人有無違規之依據，異議人以之作為
    阻卻其本身違規行為之事由，亦不足憑為本件免罰之依據。
四、綜上所述，異議人上開騎乘機車不在規定車道行駛之違規事
    實，洵堪認定。原處分機關依據道路交通管理處罰條例第45
    條第13款、第63條第1項第1款及違反道路交通管理事件統一
    裁罰基準表規定，裁處罰鍰6百元，並記違規點數1點，核無
    違誤，應予維持。本件異議為無理由，應予駁回。
五、據上論斷，應依道路交通管理處罰條例第87條第2 項，道路
    交通案件處理辦法第19條，裁定如主文。
中　　華　　民　　國　　96　　年　　9 　　月　　7 　　日
                      交通法庭  法　官  李麗珠
上列正本證明與原本無異。
如不服本裁定，應於裁定送達後五日內敘明抗告理由，向本院提
出抗告狀。
                                書記官  林政良
中　　華　　民　　國　　96　　年　　9 　　月　　7 　　日
